# 求助陈老师：上市公司年报中其他权益工具投资与递延所得税之间的关系

提问人：林琴汐打怪 时间：2023-06-28 10:59:48
上一个帖子怎么发了没显示内容啊？
陈版主及各位大神，我的问题是这样：
最近看上市公司年度财务报告时，发现无法在其他权益工具投资的公允价值变动和递延所得税之间建立联系，按照我的想法：
①其他权益工具投资的账面价值=（购买成本±公允价值变动+新增-出售成本-出售所转出的公允价值）
②其他权益工具投资的计税基础=（购买成本+新增-出售成本）
③暂时性差异=①-②=±公允价值变动-出售所转出的公允价值
但是这个勾稽关系在很多公司的年报中都不成立，比如格力 2019 年报：
11111.png (125.37 KB, 下载次数: 0)
2023-6-28 10:58 上传
该截图表示格力电器 2019 年并无出售其他权益工具投资的情况，所以暂时性差异应该就等于其他权益工具投资的累计公允价值变动 17 亿多（图中标黄的地方），但在下图里面，其他权益工具投资的暂时性差异为 20 亿多（下划红线的地方），为什么不一致呢？是我的勾稽关系不成立，还是在这里面就无法建立勾稽关系呢？
22222.png (89.45 KB, 下载次数: 0)
2023-6-28 10:59 上传

回答人：chenyiwei
你的分析理论上是成立的，但实务中会有很多特殊情况，例如合并报表的合并范围变动导致其他权益工具投资的变化就没有体现在你的上述模型中。

提问人：林琴汐打怪 时间：2023-07-02 12:15:22
陈总，您所说的“合并报表的合并范围变动导致其他权益工具投资的变化”这里我有些想不明白，学生愚钝，若陈总有空希望陈总指点一二：
疑问：就算本期合并范围发生了变更，新增或减少合并单位，假如新增合并单位，在合并报表中也将其他权益工具投资的累计公允价值变动合并过来了哇，减少合并单位也会是这样哇，那么就不会出现因合并范围的变化导致其他权益工具投资累计公允价值变动和暂时性差异无法吻合的情况？

回答人：chenyiwei
你可以模拟下合并报表中对合并范围变更（包括同一控制下和非同一控制下合并）、处置子公司等情况下的变动。
但在规模较大的合并集团中，此类勾稽关系基本很难建立。